臺灣宜蘭地方法院刑事判決　　　　　　　 95年度訴字第353號
公　訴　人　臺灣宜蘭地方法院檢察署檢察官
被　　　告　乙○○
　　　　　　　　　　（另案在臺灣宜蘭監獄執行中）
選任辯護人　林正欣律師
上列被告因違反毒品危害防制條例案件，經檢察官提起公訴（95
年度偵字第2539號），本院判決如下：
    主  文
乙○○連續販賣第一級毒品，累犯，處有期徒刑拾年，因販賣第
一級毒品所得之新台幣柒仟元沒收之，如全部或一部不能沒收時
，以其財產抵償之。
    事  實
一、乙○○前因轉讓第一級毒品案件，經本院於民國92年5月12
    日以92年度訴字第130號刑事判決判處有期徒刑1年5月；再
    因施用毒品案件，經本院於92年6月23日以92年度訴字第179
    號刑事判決判處有期徒刑6月確定，上開有期徒刑1年5月、6
    月經本院以93年度聲字第109號裁定定其應執行刑有期徒刑1
    年8月，於94年3月29日因縮短刑期假釋出監，於94年6月3日
    假釋期滿，以已執行論。詎其猶不知悔改，明知毒品危害防
    制條例明定第一級毒品海洛因（下稱海洛因）不得販賣，竟
    基於販賣海洛因之概括犯意，向丙○○（涉嫌販賣毒品部分
    另由臺灣宜蘭地方法院檢察署檢察官偵辦）多次販入海洛因
    後，自94年12月間某日時起，迄於95年4月某日時止，於附
    表1至6所示之時間、地點，以其妻傅宇苓所有之電話號碼00
    00000000號之行動電話，作為對外聯絡之工具，連續販賣海
    洛因予甲○○、林義明、徐漢任、彭吉旺、高建文、張興雲
    、游景東、游文村多次。嗣乙○○於95年6月27日下午3時許
    ，為警在桃園縣楊梅鎮埔心火車站拘提查獲。
二、案經宜蘭縣警察局報請臺灣宜蘭地方法院檢察署檢察官偵查
    起訴。
    理  由
一、訊據被告乙○○於本院審理中，固坦承自94年年中起至95年
    4 月底止，其妻傅宇苓所有之電話號碼0000000000號之行動
    電話，及交付毒品海洛因與林淑貞、林義明、彭吉旺、高建
    文、張興雲、游文村等人，惟矢口否認有販賣海洛因之犯行
    ，並辯稱：伊有向丙○○買入毒品，每次向丙○○買新台幣
    （下同）500元或1,000元，重量伊不知道，連自己跟帶別人
    去買的總共十幾次，關於甲○○部分，伊僅向甲○○收取本
    錢；關於林義明部分，伊係與林義明2人合資購買毒品，1人
    出500元；關於徐漢任部分，伊並沒有替徐漢任向人調過毒
    品，因徐漢任曾經向伊借500元、1,000元，總共欠1萬多元
    沒還，之後徐漢任再向伊借錢，伊不答應，徐漢任才指證伊
    ；關於彭吉旺、高建文、張興雲部分，彭吉旺3人是經由甲
    ○○介紹向伊拿海洛因，拿海洛因的地點是藥頭約的，伊並
    沒有從中賺取利潤；關於游景東部分，伊沒有幫游景東調過
    毒品，那1次是甲○○將伊的電話給游景東，游景東打電話
    給伊，由於伊沒有毒品且找不到藥頭，就沒有再打電話給游
    景東，至於游景東向誰購買毒品伊不知道；關於游文村部分
    ，有1次是游文村叫伊幫忙調毒品，當時甲○○在麥當勞那
    裡而且有毒品，伊叫游文村直接去找甲○○，其餘是游文村
    向伊借錢買毒品云云。惟查：
  (一)就被告交付甲○○毒品之情節，證人甲○○前於偵查中結證
    稱自94年12月間至95年1月間，曾向被告以1次1,000元之價
    格，拿取海洛因2、3次等語（參見95年度偵字第2539號卷第
    75 頁95年7月26日偵訊筆錄）。再於本院審理中結證略稱：
    是棺材麒留被告的電話給伊，伊打電話請被告幫忙調海洛因
    而認識被告，這2、3次都是伊跟被告電話聯絡約在夜市，每
    次1包1,000元，被告再來夜市向伊拿錢並要伊等，過了十幾
    分鐘，被告再拿毒品給伊等語（參見本院95年12月6日審判
    筆錄）。綜以前開證人甲○○於偵訊及本院審理中之證述，
    被告自94年12月間某日時，至95年1月間某日時，在宜蘭縣
    宜蘭市內之夜市，證人甲○○以每次1包1,000元之代價，自
    被告手中取得毒品海洛因，其次數依證人甲○○之證述，至
    少2次應可確定。
  (二)就被告交付林義明毒品之情節，證人林義明前於偵查中結證
    稱：伊曾向被告買過2次海洛因，1次是在95年農曆過年後，
    約2、3月間，另1次在95年4月11日，伊用電話撥打被告0000
    000000號電話，交易地點在東港路民生醫院附近，2次均是
    被告前來，由被告將海洛因交與伊，伊交給被告500元等語
    （參見95年度他字第1176號卷第8、9頁95年6月21日偵訊筆
    錄）。再以證人林義明與被告於95年4月11日之通話監聽內
    容（參見95年度他字第1176號第7頁通話監聽譯文），證人
    林義明於電話中向被告詢問「借500，你人在哪」，被告即
    答稱「你要500喔」，證人林義明並詢問「不然你現上來啊
    」，被告答稱「你人在哪」，證人林義明即回答「我人在東
    港路這邊」，被告即稱「過去在打給你」，其中關於通話內
    容中證人林義明所稱「借500」之意思，證人林義明證稱係
    指買500元海洛因之意（參見上開林義明95年6月21日偵訊筆
    錄）。就證人林義明與被告之上開通訊內容，其間並無2人
    商議合資購買毒品之情事，且證人林義明撥打電話向被告購
    買毒品後，2人隨即聯絡會面地點交付毒品，足認被告於證
    人林義明向其購買毒品之際，其身上即有海洛因可供交付與
    證人林義明，是被告辯稱係與證人合資購買毒品，顯不足採
    。
  (三)就被告交付徐漢任毒品之情節，證人徐漢任前於偵查中結證
    稱：伊有向被告買過2次海洛因，每次500元，以公共電話撥
    打被告之0000000000號行動電話聯絡，第1次在95年3、4月
    間，另1次在95年4月7日，我們都是約在民生醫院附近，因
    被告在該附近之仲介公司上班，2次都是被告親自拿海洛因
    來，伊將500元交與被告等語（參見95年度他字第1176號卷
    第18、19頁95年6月21日偵訊筆錄）。而依證人徐漢任與被
    告於95年4月7日之通話監聽內容，證人徐漢任詢問「我過去
    找你」，被告答稱「我這沒哩，要去找人」，證人徐漢任再
    詢問「要多久」，被告答稱「你要多少」，證人徐漢任稱「
    跟之前一樣」，被告稱「5喔，這樣可能比較沒辦法，因為
    我現身上沒，也是要去找人」。其中關於通話內容中被告所
    指「5」之意思，證人徐漢任稱係購買500元之海洛因（參見
    上開徐漢任95年6月21日偵訊筆錄）。綜以證人徐漢任上開
    證述及2人之通話內容，證人徐漢任撥打電話聯絡被告以每
    次500元之價格購買毒品海洛因應可認定。
  (四)就被告交付高建文、張興雲、彭吉旺毒品之情節，證人高建
    文於偵查中結證稱：伊與彭吉旺、張興雲於95年4月8日、4
    月10日各集資1,000元向被告買海洛因，總共2次，交易地點
    是在民生醫院，但伊沒有去，是彭吉旺、張興雲2人或其中1
    人去交易毒品，因被告在醫院附近某家房屋仲介工作等語（
    參見95年度他字第1176號卷第31、32頁95年6月21日偵訊筆
    錄）；證人張興雲於偵查中結證稱：於94年4月間，伊向被
    告買過2次海洛因，都是以公共電話撥打被告之行動電話，
    買2次均是與高建文、彭吉旺合資以1,000元買入，交易情形
    為彭吉旺說其有1次去民生醫院交易，另1次伊與彭吉旺一起
    去宜蘭東港橋下旁，被告均是騎黑色迪爵機車來，彭吉旺向
    被告拿毒品，並將1,000元交予被告等語（參見95年度他字
    第1176號卷第46、47頁95年6月21日偵訊筆錄）；證人彭吉
    旺於偵查中結證稱：伊、張興雲、高建文在今年4月間，每
    次集資1,000元向被告買海洛因，總共3次，由伊或張興雲在
    高建文或伊住處打電話給被告，交易的地點記得在民生醫院
    隔壁的全國電子、公館國小，都是由伊載高建文或張興雲去
    的，被告都單獨前來將海洛因交予他們，他們再將錢交給被
    告等語（參見95年度偵字第1176號卷第57、58頁95年6月21
    日偵訊筆錄）。依上開證人高建文、張興雲、彭吉旺之證述
    ，渠等確有合資向被告購買毒品海洛因屬實，雖購買次數，
    證人高建文、張興雲均證稱2次，與證人彭吉旺證稱3次不同
    ，惟按人之記憶有限，縱對印象較深事務能記得，然對發生
    之細節則可能忘記或混淆，而對於施用毒品者關於取得毒品
    之來源即向誰購買雖能記住，但就購買之次數或無法明確記
    憶，故關於購買之次數陳即有些許差異。關於被告交付毒品
    與證人高建文、張興雲、彭吉旺之次數，證人高建文、張興
    雲2人均一致證稱僅有2次，且證人高建文就其為何能明確記
    憶購買之次數、時間，其證稱：伊記得時間是因4月8日這次
    被監聽到，4月10日伊領殘障補助後有買毒品等語（參見高
    建文上開偵訊筆錄），是以證人高建文、張興雲2人證述向
    被告購買毒品2次較可採信。
  (五)就被告交付游景東毒品之情節，證人游景東於偵查中結證稱
    ：伊原要向被告買安非他命，但被告剛好手邊沒有安非他命
    ，只有海洛因，所以就向被告買海洛因，購買之次數只有95
    年4月7日被監聽這1次，被告在第1通電話中表示要向他人調
    安非他命，第2通電話被告告訴伊調不到安非他命，但只有
    海洛因，伊答應向被告購買海洛因1,000元，他們約在光復
    國小交易毒品，是被告親自送毒品來，伊將1,000元交予被
    告等語（參見95年度偵字第2539號卷第48、49頁95年7月28
    日偵訊筆錄），復有當日上午8時34分許證人游景東撥打電
    話向被告先詢問購買安非他命通話監聽譯文在卷可參（參見
    95 年度偵字第2539號卷第45頁），是被告此部分犯行應可
    認定。
  (六)就被告交付游文村毒品之情節，證人游文村於偵查中結證稱
    ：伊向被告購買2次毒品，95年4月初某日1次，95年4月6日1
    次，4月初交易有成功，交易地點在宜蘭市東港電信局附近
    ，被告本人拿毒品給伊，伊欠被告1,000元毒品錢，95年4月
    6日交易地點約在宜蘭市○○路麥當勞，這次購買500元的海
    洛因，但被告未前來交易，伊又打電話給被告，被告都未接
    聽等語（參見95年度偵字第2539號卷第92、93頁95年7月31
    日偵訊筆錄），復有95年4月6日下午6時14分許證人游文村
    撥打電話向被告詢問購買海洛因之通話監聽譯文在卷可參（
    參見95年度偵字第2539號卷第88頁），於該次通話內容中，
    證人游文村詢問「喂，朋友喔等一下看要在那邊等」，被告
    答稱「嗯，麥當勞」，證人游文村再詢問「我跟你說一下，
    我等一下先拿一盒好嗎，我先拿500還你，晚上9點我嫂子回
    來拿給我我再還你可以嗎，好嗎」，被告答稱「你總共是要
    給我多少」。而其中關於「一盒」、「我先拿500還你」之
    意思，證人游文村證述：1盒是指海洛因，5百元是要向被告
    買5百元的海洛因等語（參見游文村上開偵訊筆錄），是被
    告辯稱借錢與證人游文村購買毒品即不足採。
  (七)按販賣毒品海洛因係屬違法行為，非可公然為之，而關於毒
    品買賣中每次買賣之價量，亦隨時依雙方關係之深淺、當時
    之資力、需求程度及對行情之認知等因素，機動地調整，販
    賣之利得，除經坦承犯行，或價量俱臻明確外，委難查得實
    情，職是之故，即使未經查得實際販賣利得，但除非別有事
    證，足認係依同一價量委賣轉售，確未牟利外，尚難執此遽
    認販賣毒品之證據有所未足。被告自承向丙○○購入毒品，
    而依證人丙○○前於偵查中結證稱：被告是甲○○介紹給伊
    ，但不是幫伊賣毒品，於95年3月至5月，被告向伊買過20次
    海洛因，1次拿1萬多元的海洛因，被告都是先向伊拿毒品。
    等其毒品賣掉賺錢後再拿錢給伊等語（參見95年度偵字第25
    39號卷第81頁95年7月20日偵訊筆錄），足認被告向證人丙
    ○○多次且以高價購入海洛因之事實。雖證人丙○○復於本
    院審理中改稱：被告有向伊買毒品2、3次，但是是被告去伊
    家裡買，至於夜市裡面是甲○○向伊買的，被告向伊購買之
    海洛因為5百或1千元等語（參見本院卷第79、80頁95年12月
    6日審判筆錄），則以被告自承向證人丙○○處取得毒品，
    被告交付甲○○、林義明、徐漢任、高建文、張興雲、彭吉
    旺、游景東、游文村等人如附表一至附表六所示毒品次數，
    已逾證人丙○○審理中所稱被告向其取得毒品之次數。且證
    人丙○○此部分之證述於審理中經檢察官質之為何與偵訊所
    述不符時，證人丙○○又改稱：忘記了，時間過那麼久。不
    過筆錄有這樣記載，伊應該是有這樣陳述等語（參見本院卷
    第80頁95年12月6日審判筆錄），參以證人丙○○於上開偵
    訊中對其販賣毒品予被告而不利於己之事實均供述明確，顯
    見證人丙○○於偵查中之證述較可採信。而以海洛因價格昂
    貴，取得不易，被告以高價購入海洛因後，多次交付毒品予
    證人甲○○、林義明、徐漢任、高建文、張興雲、彭吉旺、
    游景東、游文村等人，苟無利可圖，豈會甘冒被查緝法辦重
    刑之危險，平白無端替他人多次拿取毒品，是被告販入毒品
    後再交付毒品與他人，必有從中賺取買賣差價牟利之意圖及
    事實，被告前開所辯顯係卸責之詞，不足採信，其販賣毒品
    海洛因之犯行足堪認定，應依法論科。
二、被告行為時，刑法業於94年2月2日修正公布，於95年7月1日
    施行。依修正後之刑法第2條第1項規定「行為後法律有變更
    者，適用行為時之法律。但行為後之法律有利於行為人者，
    適用最有利於行為人之法律」。該條係規範行為後法律變更
    所生新舊法比較適用之準據法，其本身無關行為可罰性要件
    之變更，是於刑法修正施行後，應適用該條之規定，為「從
    舊從新」之比較。又該條所稱「法律有變更」，指行為時與
    裁判時之刑罰法律，關於刑罰權規範事項（特別指刑罰權形
    成規範、成罪規範、科刑規範）互有不同內容之規範而言。
    再於比較時應就罪刑有關之共犯、未遂犯、想像競合犯、牽
    連犯、連續犯、結合犯以及累犯加重、自首減輕暨其他法定
    加減原因（如身分加減）與加減比例等一切情形，本於統一
    性及整體性原則，綜其全部罪刑之結果而為比較。本件關於
    新舊法比較適用之說明如下：
  (一)被告行為時，刑法56條規定：「連續數行為而犯同一之罪名
    者，以一罪論。但得加重其刑至二分之一。」惟該條業已修
    正公布刪除，則連續數行為而犯同一之罪名者，屬於數罪併
    罰，得定數罪刑合併之刑期以下之刑。此刪除雖非犯罪構成
    要件之變更，但顯已影響被告刑罰之法律效果，自屬法律有
    變更，比較新、舊法結果，修正前之規定較有利於被告。
  (二)修正前刑法第47條規定：「受有期徒刑之執行完畢，或受無
    期徒刑或有期徒刑一部之執行而赦免後，五年以內再犯有期
    徒刑以上之罪者，為累犯，加重本刑至二分之一。」修正為
    47 條第1項：「受徒刑之執行完畢，或一部之執行而赦免後
    ，五年以內故意再犯有期徒刑以上之罪者，為累犯，加重本
    刑至二分之一。」查本件被告前因轉讓第一級毒品案件，經
    本院以92年度訴字第130號刑事判決判處有期徒刑1年5月；
    再因施用毒品案件，經本院以92年度訴字第179號刑事判決
    判處有期徒刑6月確定，上開有期徒刑1年5月、6月經本院以
    93 年度聲字第109號裁定定其應執行刑有期徒刑1年8月，於
    94 年3月29日因縮短刑期假釋出監出監，於94年6月3日假釋
    期滿，經比較上開新、舊法，被告無論依新法或舊法，均為
    累犯，應加重其刑，是修正後之刑法關於累犯之規定並無較
    有利於被告之情形。
  (三)本件綜合上揭新舊刑法比較之結果，並本於統一性及整體性
    原則，關於被告所犯刑法之罪，新修正之刑法並未較有利於
    被告，爰一體適用修正前之刑法。
三、核被告所為，係犯毒品危害防制條例第4條第1項販賣第一級
    毒品罪。被告先後多次販賣海洛因犯行，時間緊接，方法相
    同，觸犯犯罪構成要件相同之罪，顯係基於概括犯意為之，
    應依修正前刑法第56條連續犯之規定，論以一罪，因販賣第
    一級毒品罪法定刑即為死刑、無期徒刑，依法不得加重。查
    被告前因轉讓第一級毒品案件，經本院以92年度訴字第130
    號刑事判決判處有期徒刑1年5月；再因施用毒品案件，經本
    院以92年度訴字第179號刑事判決判處有期徒刑6月確定，上
    開有期徒刑1年5月、6月經本院以93年度聲字第109號裁定定
    其應執行刑有期徒刑1年8月，於94年3月29日因縮短刑期假
    釋出監，於94年6月3日假釋期滿，有卷附臺灣高等法院被告
    前案紀錄表可按，其受有期徒刑之執行完畢，5年內再犯法
    定刑有期徒刑以上之本罪，為累犯，因販賣第一級毒品罪法
    定刑即為死刑、無期徒刑，依法不得加重。再按被告所販賣
    毒品之時間雖僅有5月（95年12月至95年4月），雖於查獲後
    否認有販賣毒品以營利之意圖，但關於交付毒品予甲○○、
    林義明、高建文、張興雲、彭吉旺、游文村等人部分，於審
    理中亦供認在卷，衡以毒品危害防制條例第4條第1項販賣第
    一級毒品罪之法定本刑為死刑、無期徒刑，被告因一時失慮
    而販賣毒品，致罹重典，情輕法重，本院衡其犯罪情狀在客
    觀上足以引起一般同情，倘科以其上開法定最低之刑，實嫌
    過重，爰依刑法59條之規定，酌量減輕被告之刑。爰審酌被
    告違反法令，販賣甲○○等人有足以導致精神障礙及生命危
    險之成癮性毒品海洛因，依其犯罪之手段、販賣毒品之次數
    ，及犯罪後之態度等一切情狀，量處如主文所示之刑，以示
    懲儆。
四、被告上揭販賣毒品予證人甲○○等人之次數及金額（詳如附
    表1至附表6所示），本院爰對被告販賣毒品之所得，以證人
    等人之上開所述最低之次數、金額為認定基準，始不致於不
    利於被告，依此計算，就附表1至6所示被告販賣第一級毒品
    之所得總計有7千元，應依毒品危害防制條例第19條第1項之
    規定宣告沒收，如全部或一部不能沒收時，則以其財產抵償
    之。
據上論斷，應依刑事訴訟法第299條第1項前段，毒品危害防制條
例第4條第1項、第19條第1項，刑法第11條前段、第2條第1項前
段、修正前刑法第56條、第47條、刑法第59條，判決如主文。
本案經檢察官吳廣莉到庭執行職務
中　　華　　民　　國　　96　　年　　3 　　月　　28　　日
                  刑事第四庭  審判長法  官  謝佩玲
                                    法  官  蘇錦秀
                                    法  官  辜漢忠
以上正本證明與原本無異。
如不服本判決應於收受本判決後10日內向本院提出上訴書狀，其
未敘述上訴理由者，並得於提起上訴後10日內向本院補提理由書
狀(均須按他造當事人之人數附繕本)「切勿逕送上級法院」。
                                    書記官  許麗汝
中　　華　　民　　國　　96　　年　　3 　　月　　29　　日
附表一（甲○○部分，販賣之次數、金額均採有利被告之認定為
基準）
┌─────┬────┬──────┬──────┬────┬─────┐
│交易時間  │  次數  │  交易地點  │  交易物品  │  金額  │  備  註  │
├─────┼────┼──────┼──────┼────┼─────┤
│94年12月間│  2次   │宜蘭縣宜蘭市│海洛因      │1,000元 │毒品均由被│
│某日時至95│        │夜市        │            │        │告親自交付│
│年1月間某 │        │            │            │        │後，被告並│
│日時      │        │            │            │        │向甲○○收│
│          │        │            │            │        │取交易毒品│
│          │        │            │            │        │之價金。  │
├─────┴────┴──────┴──────┴────┴─────┤
│犯罪所得總計：2,000元                                                 │
└───────────────────────────────────┘
附表二（林義明部分）
┌─────┬────┬──────┬──────┬────┬─────┐
│交易時間  │  次數  │  交易地點  │  交易物品  │  金額  │  備  註  │
├─────┼────┼──────┼──────┼────┼─────┤
│95年2、3月│2次     │宜蘭縣宜蘭市│海洛因      │500元   │林義明撥打│
│間某日時及│        │民生醫院附近│            │        │被告使用之│
│95年4月11 │        │            │            │        │行動電話聯│
│日        │        │            │            │        │絡後，由被│
│          │        │            │            │        │告親自交付│
│          │        │            │            │        │毒品，收取│
│          │        │            │            │        │價金。    │
├─────┴────┴──────┴──────┴────┴─────┤
│犯罪所得總計：1,000元                                                 │
└───────────────────────────────────┘
附表三（徐漢任部分）
┌─────┬────┬──────┬──────┬────┬─────┐
│交易時間  │  次數  │  交易地點  │  交易物品  │  金額  │  備  註  │
├─────┼────┼──────┼──────┼────┼─────┤
│95年3、4月│  2次   │宜蘭縣宜蘭市│海洛因      │500元   │徐漢任使用│
│間某日時及│        │民生醫院附近│            │        │公共電話與│
│95年4月7日│        │            │            │        │被告使用之│
│          │        │            │            │        │行動電話聯│
│          │        │            │            │        │繫後，由被│
│          │        │            │            │        │告親自交付│
│          │        │            │            │        │毒品，收取│
│          │        │            │            │        │價金。    │
├─────┴────┴──────┴──────┴────┴─────┤
│犯罪所得總計：1,000元                                                 │
└───────────────────────────────────┘
附表四（高建文、張興雲、彭吉旺部分，販賣之次數採有利被告
之認定為基準）
┌─────┬────┬──────┬──────┬────┬─────┐
│交易時間  │  次數  │  交易地點  │  交易物品  │  金額  │  備  註  │
├─────┼────┼──────┼──────┼────┼─────┤
│95年4月8日│  2次   │宜蘭縣宜蘭市│海洛因      │1,000元 │由張興雲或│
│、95年4月 │        │民生醫院附近│            │        │彭吉旺以電│
│10日      │        │            │            │        │話與被告聯│
│          │        │            │            │        │繫，由被告│
│          │        │            │            │        │親自交付毒│
│          │        │            │            │        │品，收取價│
│          │        │            │            │        │金。      │
├─────┴────┴──────┴──────┴────┴─────┤
│犯罪所得總計：2,000元                                                 │
└───────────────────────────────────┘
附表五（游景東部分）
┌─────┬────┬──────┬──────┬────┬─────┐
│交易時間  │  次數  │  交易地點  │  交易物品  │  金額  │  備  註  │
├─────┼────┼──────┼──────┼────┼─────┤
│95年4月7日│  1次   │宜蘭縣宜蘭市│海洛因      │1,000元 │由游景東以│
│          │        │光復國小    │            │        │電話與被告│
│          │        │            │            │        │聯繫後，由│
│          │        │            │            │        │被告親自交│
│          │        │            │            │        │付毒品，收│
│          │        │            │            │        │取價金。  │
├─────┴────┴──────┴──────┴────┴─────┤
│犯罪所得總計：1,000元                                                 │
└───────────────────────────────────┘
附表六（游文村部分）
┌─────┬────┬──────┬──────┬────┬─────┐
│  易時間  │  次數  │  交易地點  │  交易物品  │  金額  │  備  註  │
├─────┼────┼──────┼──────┼────┼─────┤
│95年4月初 │  2次   │宜蘭縣宜蘭市│海洛因      │1,000元 │95年4月初 │
│某日時及95│        │東港電信局、│            │、500元 │該次毒品由│
│年4月6日  │        │宜蘭市○○路│            │各1次   │被告親自交│
│          │        │麥當勞      │            │        │付，惟游文│
│          │        │            │            │        │村並未實際│
│          │        │            │            │        │交付金錢，│
│          │        │            │            │        │95年4月6日│
│          │        │            │            │        │該次被告未│
│          │        │            │            │        │依約前往交│
│          │        │            │            │        │易地點交付│
│          │        │            │            │        │毒品。    │
└─────┴────┴──────┴──────┴────┴─────┘
附錄本案論罪科刑法條全文：
毒品危害防制條例第4條第1項
製造、運輸、販賣第一級毒品者，處死刑或無期徒刑；處無期徒
刑者，得併科新臺幣一千萬元以下罰金。
